---
title: "Documentacion"
author: "Ariel Gonzalez"
date: "2022-09-03"
output: pdf_document
---
## Preparar
### instalando los paquetes
```{r}
install.packages("tidyverse")
install.packages("skimr")
install.packages("janitor")
install.packages("dplyr")
install.packages("plyr")
install.packages("ggplot2")
```
# Activandolos
```{r}
library(tidyverse)
library(skimr)
library(janitor)
library(dplyr)
library(plyr)
library(ggplot2)
```

### Leyendo y uniendo los 12 archivos en uno solo para asi poder limpiarlo
```{r}
Trip_data_2021 <- list.files("C:/Users/Sol PC/Downloads/Proyecto_1_Analisis_De_Datos_Coursera/tripdata_proyect" , pattern = "*.csv" , full.names =  TRUE) %>%  lapply(read.csv) %>%  bind_rows
```

###Mirar los primeras filas
```{r}
head(Trip_data_2021) 
```
###Mirar las ultimas filas
```{r}
tail(Trip_data_2021)
```
# Muestra todo los datos de las columnas
```{r}
glimpse(Trip_data_2021_Sucio)
```

# Nos fijamos la estructura de las columnas
```{r}
str(Trip_data_2021_Sucio)
```

# Cuenta y cuenta la minima , media y maxima de las columnas como otros datos interesantes
```{r}
summary(Trip_data_2021_Sucio)
```
###Mirar todo
```{r}
View(Trip_data_2021)
```

###leyendo el csv que creamos para poder seguir trabajando 
```{r}
Trip_data_2021 <- read_csv("C:/Users/Sol PC/Downloads/Proyectos/Proyecto_1_Analisis_De_Datos_Coursera/Proyecto_1_Analisis_De_Datos/tripdata/Trip_data_2021_sin_limpiar.csv")
```

##Limpiar los datos 
###Quitando todos los NA

```{r}
Trip_data_2021_Limpio <- drop_na(Trip_data_2021_Sucio)
```

                                


# Añadiendo columna a la lista de fecha .mes y dia de cada viaje
# Nis permitira agregar por fecha mes y dia

```{r}
Trip_data_2021_Limpio$date <- as.Date(Trip_data_2021_Limpio$started_at) 
Trip_data_2021_Limpio$month <- format(as.Date(Trip_data_2021_Limpio$date), "%m")
Trip_data_2021_Limpio$day <- format(as.Date(Trip_data_2021_Limpio$date), "%d")
Trip_data_2021_Limpio$year <- format(as.Date(Trip_data_2021_Limpio$date), "%Y")
Trip_data_2021_Limpio$day_of_week <- format(as.Date(Trip_data_2021_Limpio$date), "%A")
```


# Añade "ride_length" calculo (en segundos)

```{r}
Trip_data_2021_Limpio$ride_length <- difftime(Trip_data_2021_Limpio$ended_at,Trip_data_2021_Limpio$started_at)

```



# Nos fijamos la estructura de las columnas

```{r}
str(Trip_data_2021_Limpio)

```

# Quitamos los datos "malos"
# la base incuye unas cuantas entradas cuando las bicis fueron sacadas de los puestos y checkeamos la calidad o el tiempo de  ride_length fue negativa
# Creamos una nueva version mientras que la antigua es removida

```{r}
Trip_data_2021_Limpio_V2 <- Trip_data_2021_Limpio[!(Trip_data_2021_Limpio$start_station_name == "HQ QR" | Trip_data_2021_Limpio$ride_length<0),]
```

#Guardamos los datos limpios para su uso otro dia 
```{r}
write.csv(Trip_data_2021_Limpio_V2, "Trip_data_2021_Limpio_V2.csv")
```

# Analizar

# Describe el analisis sobre ride_length  con el promedio la media el minimo y maximo (Todo en segundos)
```{r}
mean(Trip_data_2021_Limpio_V2$ride_length) #(total ride length / rides)
median(Trip_data_2021_Limpio_V2$ride_length)
max(Trip_data_2021_Limpio_V2$ride_length) # El viaje mas largo
min(Trip_data_2021_Limpio_V2) #El viaje mas corto
```


# Puedes resumir las cuatro lineas anteriores en una sola con el comando summary() en el atributo especifico
```{r}
summary(Trip_data_2021_Limpio_V2$ride_length)
```



# Comparando members y los casual
```{r}
aggregate(Trip_data_2021_Limpio_V2$ride_length ~ all_trips_v2$member_casual, FUN = mean)
```


# Comparando members y casual users [De otra manera]
```{r}
Trip_data_2021_Limpio_V2 %>% 
  group_by(member_casual) %>% 
  summarise(avg_ride_lenth = mean(ride_length), median_ride_length = median(ride_length), max_ride_length = max(ride_length), min_ride_length = min(ride_length))
```

# Ver el promedio de viaje de cada dia para members vs casual users
```{r}
Trip_data_2021_Limpio_V2 %>% 
  group_by(member_casual) %>% 
  summarise(avg_ride_lenth = mean(ride_length), median_ride_length = median(ride_length), max_ride_length = max(ride_length), min_ride_length = min(ride_length))
```


# Me dice que dias de las semanas estan fuera de orden hay que arreglar eso 
```{r}
Trip_data_2021_Limpio_V2$day_of_week <- ordered(Trip_data_2021_Limpio_V2$day_of_week, levels=c("Sunday", "Monday", "Tuesday", "Wednesday", "Thursday", "Friday", "Saturday"))
```


# ahora agreganos el promedio del viaje por cada dia por members vs casual
```{r}
aggregate(Trip_data_2021_Limpio_V2$ride_length ~ Trip_data_2021_Limpio_V2$member_casual + Trip_data_2021_Limpio_V2$day_of_week, FUN = mean)
```



# Analizar el numero de pasajeros por el tipo de usario el tipo de bicicleta y los dias laborales
```{r}
Trip_Data_2021_Limpio_V2.1 %>% 
  group_by(member_casual) %>% 
  summarise(avg_ride_lenth = mean(ride_length), median_ride_length = median(ride_length), max_ride_length = max(ride_length), min_ride_length = min(ride_length)) <- Trip_data_2021_Limpio_V2 %>% 
  group_by(member_casual, day_of_week, rideable_type) %>%  
  summarise(number_of_rides = n(),average_duration = mean(ride_length)) %>%         
  arrange(member_casual, day_of_week, rideable_type)
```


# Chekeamos la nueva Tabla
```{r}
head(Trip_Data_2021_Limpio_V2.1)

```

# Visualizacion

#ahora voy a compara el la duracion promedio de la semana para un cliente casual y un member y quiero averiguar que tipo de bicicletas usan

# creamos la visualizacion de la duracion promedio

```{r}
Trip_Data_2021_Limpio_V2.1 %>% 
  ggplot(aes(x = day_of_week, y = average_duration, fill = member_casual)) +
  geom_col(position = "dodge") + labs(title='Promedio semanal duracion de los viajes por cada tipo de usuario')

```

# creamos la visualizacion para numeros de viajes

```{r}
Trip_Data_2021_Limpio_V2.1 %>% 
  ggplot(aes(x = day_of_week, y = number_of_rides, fill = member_casual)) +
  geom_col(position = "dodge") + labs(title='Average Weekly Number of Rides for each customer type')
```


# Concusiones
